臺灣新北地方法院民事判決
111年度勞小字第40號
原      告  林美妗  
訴訟代理人  孫瀅晴律師(法扶律師)
被      告  探吉品牌新創有限公司
法定代理人  黃鈺芸  
上列當事人間請求給付資遣費等事件，經本院於民國111年7月20
日言詞辯論終結，判決如下：
    主      文
一、被告應給付原告新臺幣陸萬柒仟陸佰元，及其中新臺幣參仟
    陸佰元自民國一一一年ㄧ月二十三日起，其餘新臺幣陸萬肆
    仟元自一一一年六月八日起，均至清償日止，按週年利率百
    分之五計算之利息。
二、被告應提繳新臺幣伍仟參佰玖拾伍元至原告之勞動部勞工保
    險局勞工退休金提繳專戶。
三、訴訟費用由被告負擔。
四、本判決得假執行；但被告如以新臺幣柒萬貳仟玖佰玖拾伍元
    為原告預供擔保，得免為假執行。
    事實及理由
壹、程序方面：
    本件被告經合法通知，無正當理由未於言詞辯論期日到場，
    核無民事訴訟法第386條各款所列情形，爰依原告之聲請，
    由其一造辯論而為判決。
貳、實體方面：
一、原告起訴主張：
　㈠原告於民國110年10月1日受雇於被告探吉品牌新創有限公司
　　（下稱探吉公司），擔任販售湯品人員，原告依被告指示在
    新北市○○區○○路0段000號1樓工作，兩造約定每月薪資為新
    臺幣(下同)32,000元，最後工作日為110年12月21日。詎被
    告之人事人員許仁欽先於110年12月20日以通訊軟體LINE通
    知原告於110年12月10、11日店休2日，嗣於110年12月22日
    無預警在工作LINE群組公告內容略以：「很抱歉，店面先暫
    停營業，12月薪資將以足月計算，具體匯入薪資日期須再規
    劃」等語，片面終止勞動契約，惟迄未給付資遣費及110年1
    1、12月薪資，原告乃於111年1月12日向新北市政府勞工局
    申請勞資爭議調解，惟因被告未出席，而致調解不成立，爰
    依勞動基準法（下稱勞基法）第14條第1 項第5款之規定，
    終止兩造之勞動契約，並請求給付工資及資遣費等語。
　㈡原告請求被告給付項目及金額如下：
    ⒈110年11、12月薪資：
　　　被告曾於110年12月22日在工作LINE群組向全體員工承諾
      付足12月薪資【計算式：11月薪資32,000元＋12月薪資32,
      000元＝64,000元】。
　　⒉資遣費：　
　　　原告離職前平均薪資為32,000元，任職期間為2個月又21
      天，新制資遣基數為0.1125【計算式：（2＋21÷30）÷12）
      ×0.5＝0.1125）】，則原告請求資遣費數額為3,600元【計
      算式：平均薪資32,000元×0.1125＝3,600元】
　㈢被告未依法提撥僱主負擔投保金額6%退休金，參以勞工退休
    金勞退新制提繳異動明細表，原告每月應投保薪資為33,300
    元，原告年資2個月又21天，計算被告應提撥勞工退休金為5
    ,395元【計算式：被告應投保薪資33,300×6%×2.7個月＝5,39
    5元，小數點以下四捨五入】
  ㈣併聲明：
    ⒈被告應給付原告67,600元，及其中3,600元自111年年1月23
      日起，其餘64,000元自起訴狀繕本送達翌日起，均至清償
      日止，按年息百分之5計算之利息。
　　⒉被告應提繳退休金5,395元至勞工保險局設立之原告勞工退
      休金個人專戶。
　　⒊訴訟費用由被告負擔。
　　⒋原告願供擔保請准宣告假執行。　　　
二、被告經合法通知，未於言詞辯論期日到場，亦未提出書狀作
    何聲明或陳述。
三、本院得心證之理由：
  ㈠按當事人對於他造主張之事實，於言詞辯論時不爭執者，視
    同自認；當事人對於他造主張之事實，已於相當時期受合法
    之通知，而於言詞辯論期日不到場，亦未提出準備書狀爭執
    者，準用第1項之規定，民事訴訟法第280條第1項、第3項分
    別定有明文。經查，原告主張之前揭事實，業據其提出與所
    述情節相符之被告經濟部商工登記公示資料、打卡單原告出
    缺勤紀錄、薪資轉帳存摺明細、LINE對話紀錄、工作群組LI
    NE對話紀錄、兩造於111年1月12日新北市政府勞工局勞資爭
    議調解紀錄、勞工退休金個人專戶明細資料、勞工退休金勞
    退新制提繳異動明細表等影本為證（見本院卷第17至39頁）
    。而被告經合法通知，除未於言詞辯論期日到場，亦未提出
    任何書狀爭執或否認原告之主張，依民事訴訟法第280條第3
    項前段準用同條第1項前段之規定，即應視同自認原告之主
    張，是原告前揭主張之事實，堪信為真。
  ㈡茲就原告所請求之項目及數額有無理由，分述如下：
    ⒈資遣費部分
　  　⑴按雇主依勞基法第11條規定終止勞動契約者，應發給勞
        工資遣費，其計算方式為在同一雇主之事業單位繼續工
        作，每滿一年發給相當於一個月平均工資之資遣費；其
        剩餘月數，或工作未滿一年者，以比例計給之；未滿1
        個月者以1個月計，此固為勞基法第17條所明定。惟按
        ，勞工適用勞工退休金條例（下稱勞退條例）之退休金
        制度者，適用該條例後之工作年資，於勞動契約依勞基
        法第11條、第13條但書、第14條及第20條或職業災害勞
        工保護法第23條、第24條規定終止時，其資遣費由雇主
        按其工作年資，每滿一年發給二分之一個月之平均工資
        ，未滿一年者，以比例計給；最高以發給六個月平均工
        資為限，不適用勞基法第17條之規定。此勞退條例第12
        條第1項定有明文。又所稱「以比例計給」於未滿一年
        之畸零工作年資，以其實際工作日數分月、日比例計算
        。
  　　⑵經查，原告自110年10月1日起受僱於被告（見本院卷第1
        9頁），擔任販售湯品人員，嗣被告在工作LINE群組公
        告暫停營業乙事，以勞基法第11條第1款為由終止勞動
        契約，原告最後工作日為110年12月21日（見本院卷第3
        1頁），是原告請求被告給付資遣費，自屬有據。而原
        告工作年資為2個月又21天，又其離職前6個月每月應領
        薪資為32,000元，故平均薪資亦為32,000元，此有原告
        提出之薪資轉帳存摺明細為憑（見本院卷第27頁），依
        勞退條例第12條第1項規定，原告得請求之資遣費為3,6
        00元【計算式：32,000×1/2（2＋21/30×1/12）＝3,600，
        小數點以下無條件進位】，又依勞退條例第12條第2項
        請求自終止勞動契約後30日即111年1月23日起算法定遲
        延利息，亦屬有據，是原告此部分請求，自屬有理，應
        予准許。⑵
    ⒉積欠薪資部分
　　　按工資應全額直接給付勞工，勞基法第22條第2項前段定
      有明文。查原告每月薪資為32,000元，業如前述，而被告
      因周轉不靈而歇業，並欠付110年11、12月份薪資予原告
      ，又被告於工作LINE群組公告：「12月之薪資以足月計算
      」等語，業據其提出薪資轉帳存摺明細、LINE工作群組對
      話為憑（見本院卷第27、31頁），堪認被告確實未給付上
      開期間之薪資，是原告主張被告應給付其110年11、12月
      積欠之薪資，總計64,000元【計算式：32,000×2＝64,000
      】，為有理由，應予准許。
　　⒊綜上，原告依兩造間之勞動契約，及勞基法、勞退條例等
      相關規定，請求被告給付原告67,600元【計算式：資遣費
      3,600元＋110年11、12月薪資64,000元】，為有理由，應
      予准許。
  ㈢勞工退休金部分：
    ⒈按雇主應為適用勞退條例之勞工，按月提繳退休金，儲存
      於勞工保險局設立之勞工退休金個人專戶。雇主每月負擔
      之勞工退休金提繳率，不得低於勞工每月工資百分之6 ，
      勞退條例第6 條第1 項、第14條第1 項定有明文。依同條
      例第31條第1 項規定，雇主未依該條例之規定按月提繳或
      足額提繳勞工退休金，致勞工受有損害者，勞工得向雇主
      請求損害賠償。該專戶內之本金及累積收益屬勞工所有，
      僅於未符合同條例第24條第1 項所定請領退休金規定之前
      ，不得領取。是雇主未依該條例之規定，按月提繳或足額
      提繳勞工退休金者，將減損勞工退休金專戶之本金及累積
      收益，勞工之財產受有損害，自得依該條例第31條第1 項
      規定請求損害賠償；於勞工尚不得請領退休金之情形，亦
      得請求雇主將未提繳或未足額提繳之金額繳納至其退休金
      專戶，以回復原狀。
    ⒉經查，原告主張其自110 年10 月1日至110 年12 月21日共
      計2 個月又21日任職被告期間，被告均未為其提繳百分之
      6 之勞工退休金等語，而原告主張被告應提繳退休金之年
      資為2 個月又21天，兩造約定之每月工資為32,000元，依
      照勞工退休金提繳工資分級表，月提繳工資為33,300 元
      ，每月應提繳勞工退休金為1,998 元【計算式：33,300元
      ×6 ％＝1,998 元】，共應提繳金額為5,395元【計算式：1,
      998 元×（2＋21/30）＝5,395元，元以下四捨五入】，是原
      告請求被告應提繳退休金5,395元至勞工保險局設立之原
      告勞工退休金個人專戶，核屬有據，應予准許。
  ㈣末按給付無確定期限者，債務人於債權人得請求給付時，經
　　其催告而未為給付，自受催告時起，負遲延責任。其經債權
　　人起訴而送達訴狀，或依督促程序送達支付命令，或為其他
　　相類之行為者，與催告有同一之效力；遲延之債務，以支付
　  金錢為標的者，債權人得請求依法定利率計算之遲延利息，
　　民法第229條第2項、第233條第1項前段分別定有明文。又應
　　付利息之債務，其利率未經約定，亦無法律可據者，週年利
　　率為百分之5，亦為同法第203條所明定。查本件起訴狀繕本
　　係於111年6月7日送達被告（見本院卷第61、63頁，111年5
    月27日寄存送達），是原告併請求薪資64,000元自起訴狀繕
    本送達翌日即111年6月8日起至清償日止，按週年利率百分
    之5計算之利息，即屬有據。
四、從而，原告依兩造間之勞動契約，及勞基法、勞退條例等規
    定，請求被告給付原告67,600元，及其中3,600元自111年1
    月23日起，其餘64,000元自111年6月8日起，均至清償日止
    ，按週年利率百分之五計算之利息，暨被告應提繳5,395元
    至原告之勞動部勞工保險局勞工退休金提繳專戶，均有理由
    ，應予准許。
五、法院就勞工之給付請求，為雇主敗訴之判決，應依職權宣告
    假執行，前項請求，法院應同時宣告雇主得供擔保或將請求
    標的物提存而免假執行，為勞動事件法第44條第1項、第2項
    所明定。本件判決為被告即雇主敗訴之判決，依據前開規定
    ，並依職權宣告假執行及免為假執行之宣告。
六、訴訟費用負擔之依據：民事訴訟法第78條。
中　　華　　民　　國　　111 　年　　8 　　月　　10　　日
                  勞動法庭    法　官  吳幸娥
以上正本係照原本作成。
如對本判決上訴，須於判決送達後20日內向本院提出上訴狀。如
委任律師提起上訴者，應一併繳納上訴審裁判費。
中　　華　　民　　國　　111 　年　　8 　　月　　10　　日
                              書記官  周子鈺